【裁判字號】    95,易,79
【裁判日期】    950511
【裁判案由】    竊盜
【裁判全文】
臺灣臺南地方法院刑事判決                95年度易字第79號
公  訴  人  臺灣臺南地方法院檢察署檢察官
被      告  甲○○
上列被告因竊盜案件，經檢察官提起公訴（95年度偵字第1045號
），本院判決如下：
    主  文
甲○○竊盜，累犯，處有期徒刑陸月，如易科罰金，以佰元折
算壹日。
    事  實
一、甲○○前於民國九十一年間因妨害公務案件，經本院以九十
    一年度易字第五二九號判決判處有期徒刑三月，如易科罰金
    ，以三百元折算一日，嗣經臺灣高等法院臺南分院以九十一
    年度上易字第七九○號駁回上訴，於九十一年七月三十日確
    定後，嗣九十二年一月三十日期滿執行完畢，猶不知悔改，
    竟意圖為自己不法之所有，於九十四年十一月五日十三時許
    ，前往位於臺南市○區○○路二段三一○號大潤發流通事業
    股份有限公司臺南分公司（以下簡稱大潤發臺南店）。甲○
    ○在大潤發臺南店一樓３Ｃ部門內，拿取價值新臺幣（下同
    ）一百一十九元之神腦國際牌充電器一個（以下簡稱系爭充
    電器）後，前往地下一樓方向，刻意沿賣場邊緣行走，嗣同
    日十三時十分許至飲料區時，甲○○佯裝購買飲料，竟趁機
    著手將系爭充電器置入其左邊之褲袋內，得手後旋將飲料放
    置在該處，由原路走回熟食區後，再行折返至飲料區，將原
    先所挑選之飲料【保特瓶裝可口可樂及鋁箔包裝統一純喫茶
    各一瓶，共價值五十五元】取走，至結帳區時，甲○○並未
    將藏放在褲袋內之系爭充電器一併取出結帳，即行離去。因
    上開情形早經大潤發臺南店安全管理課人員乙○○發覺，尾
    隨在後，並於甲○○通過結帳區外之感應器區域將其攔下，
    惟甲○○竟在乙○○無搜索權限下，假意表示系爭充電器仍
    在大潤發臺南店賣場內，乙○○遂隨同甲○○返回賣場，二
    人走至放置泡麵之糖果餅乾區後，甲○○將系爭充電器取出
    放置在該處，表示並未將系爭充電器攜出賣場，乙○○乃報
    警處理。
二、案經乙○○告訴臺南市警察局第五分局報告臺灣臺南地方法
    院檢察署檢察官偵查起訴。
    理  由
一、訊據被告甲○○矢口否認有何竊盜犯行，辯稱：「我當天有
    去大潤發臺南店購物消費，也有挑選系爭充電器，但最後決
    定不買系爭充電器，把它放在賣場內生鮮超市區的放置泡麵
    處後，便拿我所購買的飲料前往結帳區結帳。我並沒有將系
    爭充電器放在左邊褲袋內，也沒有將它攜出結帳區外，我陪
    同乙○○進入賣場內時，也確實是在生鮮超市區看到系爭充
    電器」云云（見本院卷第十五頁），經查：
  (一)本件被告甲○○確實於九十四年十一月五日十三時許，前往
    大潤發臺南店購物，先在３Ｃ部門拿取系爭充電器一個後，
    前往地下一樓飲料區，再挑選保特瓶裝可口可樂及鋁箔包裝
    統一純喫茶各一瓶至結帳區，結帳完畢後再與大潤發臺南店
    安檢人員乙○○進入賣場內，最後系爭充電器係在大潤發臺
    南店放置泡麵之糖果餅乾區出現之事實，業據證人即大潤發
    臺南店安全管理課人員乙○○於本院審理時證述明確（見本
    院卷第四八至五三頁），復有監視器翻拍照片四張（見警卷
    第十一至十二頁）、被告購買上述飲料之送貨單及統一發票
    影本各一紙（見警卷第十五頁）在卷可稽，而扣案之系爭充
    電器並有拍攝照片二張存證（見警卷第八、十頁），業經大
    潤發臺南店領回（見警卷第九頁之贓物認領保管單一紙），
    被告於警詢、偵查及本院審理中亦對上情坦承不諱，因此，
    本件所應審究者，即為被告有無在賣場內將系爭充電器放置
    在左邊褲袋內攜出賣場，並於乙○○察覺時又刻意返回賣場
    內將系爭充電器取出置於泡麵區。
  (二)證人乙○○於本院審理時證稱：「我當時有看到被告在一樓
    ３Ｃ賣場選購系爭充電器，由於有注意到被告的行為特徵，
    所以才特別注意監視他，我便先到地下一樓。大約一點時，
    我看到被告搭手扶梯到地下一樓，手中還是拿著系爭充電器
    ，被告是沿著肉品區往熟食區、烘焙區、牛奶區的方向移動
    ，到了飲料區的交接處時，被告拿了大瓶汽水及小瓶鋁箔包
    飲料，這時系爭充電器還在被告手中，我親眼看見被告假裝
    要購買這二瓶飲料時，把系爭充電器放入左邊褲袋。被告並
    沒有立即購買這二瓶飲料，放下飲料後再折回熟食區，到熟
    食區也沒有買東西，隨意看了一下，再返回飲料區，把二瓶
    飲料拿在手上，便沿著賣場邊緣，前往結帳櫃臺結帳，被告
    結完帳後，出了感應器區域，我發覺被告未將系爭充電器從
    褲袋取出結帳，便把被告攔下來。我詢問被告有無東西未結
    帳，被告表示都結帳了，我看見被告左邊褲袋有鼓起，再問
    被告有無將系爭充電器拿出來結帳，被告說已經將系爭充電
    器丟在賣場內，並沒有拿出來。由於我並沒有權力搜索被告
    身體，便詢問被告可否同意一起前往放置充電器的地方，被
    告後來帶我到泡麵區，便在泡麵區端架的轉角處，在我面前
    親自從褲袋中拿出系爭充電器，說系爭充電器是在這裡。但
    是被告先前的行走路線以及時間都很短，也根本沒有走到泡
    麵區；我之所以不在結帳區就攔下被告，是因為曾有顧客抱
    怨有部分物品是尚未結帳，而不是不結帳。」等語（見本院
    卷第四八至五一頁）。上開證詞有關被告在大潤發臺南店賣
    場內所有活動情形、何時著手將系爭充電器放入褲袋內、被
    發覺後又如何將系爭充電器攜回賣場置放等本案待證事實重
    大事項，核與其在警詢及偵查時所為證詞完全相符（見警卷
    第五至七頁，核交卷第四至六頁）；而在本院並未先行提示
    「被告於大潤發臺南店行走路線圖」（見警卷第十三至十四
    頁）予證人之情形下，證人於本院中對於被告行走路線所為
    之證述，亦與其所繪製之前開路線圖標示完全吻合，且上開
    平面圖亦與大潤發臺南店所提供之空白賣場平面圖一致（見
    本院卷第三七至三九頁）。此外，證人與被告先前毫不認識
    ，且證人為空軍機械學校畢業，於擔任花蓮四○一聯隊副大
    隊長時以上校軍階退伍，並無刑事前科，在大潤發臺南店任
    職五年期間處理過類似情形約有三百多件，僅四至五件報警
    處理，本件乃證人第一次出庭作證，且為其所遇到第一件返
    回賣場置放物品的情形，而大潤發臺南店亦未要求被告應給
    付十倍賠償（見本院卷第五一至五三頁）。因此，證人乙○
    ○個人之人格憑信性與證詞之一致性，均毫無瑕疵可指，足
    認其所為之證詞真實可信，已可證明被告確實有下手行竊系
    爭充電器藏放在左邊褲袋得手，於被發覺後再將系爭充電器
    攜回賣場放置。
  (三)被告雖曾表示在九十五年二月二十一日準備程序期日所穿著
    之衣褲，即為案發當日之穿著，經本院命被告將系爭充電器
    置放在左邊褲袋後拍攝照片二張（見本院卷第二七頁），亦
    不能看出被告辯稱所謂褲袋有明顯突起或可直接看到系爭充
    電器等情形。至於被告抗辯褲袋如有放置系爭充電器，應會
    暴露在外云云（見本院卷第二八頁照片），惟此與證人乙○
    ○證稱當時並無法直接看出被告褲袋內物品之證詞不合。又
    被告聲請調閱大潤發臺南店案發當時之監視器錄影光碟，業
    經該公司表示已逾保存期限，電腦檔案已磁碟化銷毀，有該
    公司九十五年二月十八日大潤發臺南安字第９５０２１８號
    函文一份可查（見本院卷第二九頁），上開證據資料俱無從
    作有利於被告之認定。綜上，本案事證明確，被告犯行應堪
    認定。
二、核被告所為，係犯刑法第三百二十條第一項之竊盜罪。又被
    告因妨害公務案件，經本院判處有期徒刑三月，如易科罰金
    ，以三百元折算一日，嗣經臺灣高等法院臺南分院駁回上訴
    確定後，於九十二年一月三十日期滿執行完畢，有臺灣高等
    法院被告前案紀錄表一份在卷可憑（見本院卷第六頁），其
    受有期徒刑之執行完畢，五年以內再犯本件有期徒刑以上之
    罪，為累犯，依刑法第四十七條之規定加重其刑。爰審酌被
    告曾有傷害、贓物、妨害公務等前科（見本院卷第三至七頁
    ），素行不佳，又犯本罪，及其犯罪之動機、目的、手段，
    被發覺後又惡意將系爭充電器攜回賣場，導致大潤發臺南店
    安全管理人員有受栽贓危險之虞，犯後一再矯飾犯行，毫無
    悛悔之心，且未與被害人和解，犯後態度不佳，念本件竊得
    物品僅價值一百十九元，且經被害人領回等一切情狀，量處
    如主文所示之刑，併諭知易科罰金之折算標準，以資懲儆。
據上論斷，應依刑事訴訟法第二百九十九條第一項前段，刑法第
三百二十條第一項、第四十七條、第四十一條第一項前段，罰金
罰鍰提高標準條例第一條前段、第二條，判決如主文。
本案經檢察官丙○○到庭執行職務。
中    華    民    國    95    年    5     月    11    日
                  刑事第十一庭  審判長法  官  謝瑞龍
                                      法  官  周紹武
                                      法  官  李東柏
以上正本證明與原本無異。
如不服本判決，應於判決送達後十日內，向本院提出上訴狀。
                                      書記官  簡湘雲
中    華    民    國    95    年    5     月    11    日
附錄本案論罪科刑法條全文：
刑法第三百二十條第一項
意圖為自己或第三人不法之所有，而竊取他人之動產者，為竊盜
罪，處五年以下有期徒刑、拘役或五百元以下罰金。


司法院資訊處製作；財團法人民間司法改革基金會備份。
